【裁判字號】    95,易,99
【裁判日期】    950227
【裁判案由】    賭博
【裁判全文】
臺灣臺北地方法院刑事判決                95年度易字第99號
公  訴  人  臺灣臺北地方法院檢察署檢察官
被      告  丙○○
            乙○○
            甲○○
上列被告等因賭博案件，經檢察官提起公訴（九十四年度偵字第
二二一七四號），嗣於本院準備程序進行中，被告等就被訴事實
為有罪之陳述，經本院合議庭裁定由受命法官獨任進行簡式審判
程序，本院判決如下：
    主  文
丙○○、乙○○、甲○○共同連續意圖營利，聚眾賭博，丙○○
累犯，處有期徒刑伍月，乙○○、甲○○各處有期徒刑肆月，如
易科罰金，均以佰元折算壹日。扣案之麻將貳副、撲克牌拾
肆副、帳冊壹本、現金收支簿壹本、總收支帳單壹張及抽頭金新
臺幣壹萬元均沒收。
    事  實
一、丙○○前於民國九十一年間因犯重利罪，經臺灣板橋地方法
    院於九十二年五月二十八日以九十二年度訴字第二三○號判
    決判處有期徒刑五月確定，甫於九十二年七月二十四日易科
    罰金執行完畢。詎不知悔改，丙○○、乙○○及甲○○共同
    基於意圖營利之概括犯意聯絡，自九十四年十月十日某時起
    至同年十一月十五日晚上十時十五分許止，由丙○○先以每
    月新臺幣（下同）一萬元之代價向不知情之王鐘源承租位於
    臺北市中山區○○○路九六號五樓之五房屋作為賭博場所，
    復以每日八百元之代價分別僱請乙○○、甲○○負責看顧、
    整理現場、記帳及購買餐飲等工作，並提供其所有之麻將二
    副及撲克牌三十四副充作賭具，聚集林明忠、石鎮嘉、鄭崑
    龍、蔡嘉玲等不特定人，以麻將或撲克牌賭博財物，約定麻
    將每一底六百元，每一臺一百元，而撲克牌則是使用二副撲
    克牌，每人發十六張撲克牌，自選十三張撲克牌與其他賭客
    比大小論輸贏，每次輸家給付贏家一百元，如賭客持有同花
    順、鐵支等牌面，亦可向其他賭客收錢之方式賭博財物，丙○○再以每打一將（即打完四圈）收取八百元抽頭金，自摸
    再收取二百元抽頭金，撲克牌每玩二十次收取八百元抽頭金
    之方式牟利。嗣於同年十一月十五日晚上十時十五分許，為
    警在上址查獲，並扣得丙○○所有之麻將二副、撲克牌三十
    四副、帳冊一本、現金收支簿一本、總收支帳單一張、租賃
    契約書一本及抽頭金一萬元，暨現場賭客林明忠、石鎮嘉、
    鄭崑龍、蔡嘉玲所有之賭資四萬三千六百元。
二、案經臺北市政府警察局中山分局移送臺灣臺北地方法院檢察
    署檢察官偵查起訴。
    理  由
一、前揭犯罪事實，業據被告丙○○、乙○○及甲○○於本院審
    理中坦承不諱，復經證人即現場賭客林明忠、石鎮嘉、鄭崑
    龍及蔡嘉玲於警詢時證述明確，並有麻將二副、撲克牌三十
    四副、帳冊一本、現金收支簿一本、總收支帳單一張、租賃
    契約書一本、抽頭金一萬元及賭資四萬三千六百元扣案可稽
    ，足徵被告等任意性自白均與事實相符，應均堪採信。綜上
    所述，本件事證明確，被告等犯行均堪以認定，均應依法論
    科。
二、核被告丙○○、乙○○及甲○○所為，均係犯刑法第二百六
    十八條前段之意圖營利供給賭博場所罪及同條後段之意圖營
    利聚眾賭博罪。被告等先後多次意圖營利供給賭博場所及意
    圖營利聚眾賭博之犯行，均時間緊接，方法相同，均觸犯構
    成要件相同之罪名，顯均係基於概括犯意為之，應各依連續
    犯規定論以一罪，並依法加重其刑。被告等三人間就上揭犯
    行，有犯意之聯絡及行為之分擔，皆為共同正犯。被告等所
    犯上開意圖營利供給賭博場所及意圖營利聚眾賭博二罪，係
    一行為而觸犯二罪名，為想像競合犯，應依刑法第五十五條
    之規定，從一情節較重之意圖營利聚眾賭博罪處斷。查被告
    丙○○前因犯重利罪，經臺灣板橋地方法院於九十二年五月
    二十八日以九十二年度訴字第二三○號判決判處有期徒刑五
    月確定，甫於九十二年七月二十四日易科罰金執行完畢，有
    臺灣高等法院被告前案紀錄表一份在卷可按，被告丙○○於
    有期徒刑之執行完畢後，五年內再犯有期徒刑以上之本罪，
    為累犯，應依刑法第四十七條規定，加重其刑。爰審酌被告
    丙○○、乙○○及甲○○為一己之私，竟共同意圖營利，提
    供賭博場所，而聚眾賭博，敗壞社會風氣，該賭場之規模、
    經營之時間，所生危害程度，及參酌被告等各別之犯罪目的
    、動機、素行、手段、參與犯罪之程度，暨被告等於犯罪後
    均坦承犯行，態度尚佳等一切情狀，分別量處如主文所示之
    刑，並均諭知易科罰金之折算標準。又扣案之賭具麻將二副
    、撲克牌三十四副、帳冊一本及現金收支簿一本為被告丙○○所有，總收支帳單一張為被告乙○○所有，且均供被告等
    犯上開賭博罪所用之物，而抽頭金一萬元則為被告丙○○所
    有犯罪所得之物，分別依刑法第三十八條第一項第二款、第
    三款規定宣告沒收。至於扣案之租賃契約書一本既非違禁物
    ，亦非供犯罪所用或犯罪所得之物，爰不予宣告沒收，而賭
    資四萬三千六百元係分屬證人林明忠、石鎮嘉、鄭崑龍及蔡
    嘉玲所有，非屬被告所有，且已由警察機關依社會秩序維護
    法之規定移送本院簡易庭處理，亦不宣告沒收，附此敘明。
據上論斷，應依刑事訴訟法第二百七十三條之一第一項、第二百
九十九條第一項前段，刑法第二十八條、第五十六條、第二百六
十八條、第五十五條、第四十七條、第四十一條第一項前段、第
三十八條第一項第二款、第三款，罰金罰鍰提高標準條例第一條
前段、第二條，判決如主文。
本件經檢察官陳以敦到庭執行職務
中    華    民    國  九十五  年    二    月  二十七  日
                臺灣臺北地方法院刑事第二庭
                    法      官  雷淑雯
以上正本證明與原本無異。
如不服本判決，應於判決送達後十日內，向本院提出上訴狀。
                    書  記  官  陳弘文
中    華    民    國  九十五  年    二    月  二十七  日
附錄本案論罪科刑法條全文
中華民國刑法第二百六十八條：
意圖營利，供給賭博場所或聚眾賭博者，處三年以下有期徒刑，
得併科三千元以下罰金。


司法院資訊處製作；財團法人民間司法改革基金會備份。
